臺灣高等法院臺南分院刑事判決
　　　上　訴　人　臺灣雲林地方法院檢察署檢察官
　　　被　　　告　寅　○　○
　　　被　　　告　甲　○　○
右上訴人因被告恐嚇取財等案件，不服臺灣雲林地方法院九十二年度上易字第四三八
號中華民國九十三年六月四日第一審判決（起訴案號：臺灣雲林地方法院檢察署九十
二年度偵字第一一六三、二四五０、三五三六、四０九二號），提起上訴，本院判決
如左：
      主      文
原判決關於甲○○部分撤銷。
甲○○共同連續意圖為自己不法之所有，以恐嚇使人將本人之物交付，處有期徒刑捌
月。
其餘上訴駁回。
      事      實
一、寅○○前於民國八十八年間，因偽造文書罪，經本院以八十八年度易字第一一四
    號判處有期徒刑十月確定，甫於八十九年六月十八日執行完畢。未○○（通緝中
    ）與寅○○基於意圖為自己不法所有之概括犯意聯絡，於九十二年一月七日起，
    由未○○以新台幣（下同）五千元之代價，向王慶森購買附表三編號03號帳戶及
    提款卡，另持事先備妥之附表三編號01、02、04號帳戶及提款卡，與寅○○二人
    一組，由其駕駛Q9 -5951號自用小客車，沿路尋找竊車目標，推由寅○○下車，
    察看車內有無放置車主聯絡電話。於附表一編號01至05時地，選定竊車目標，推
    由寅○○持客觀上足供凶器使用之固定鉗、螺絲起子及尖嘴鉗等物，破壞門鎖，
    復以自備鑰匙，竊取該車，未○○在車內把風，見被害人出現，即按鳴喇叭方式
    ，通知寅○○，並將寅○○載離現場；若已竊取得手，由寅○○駕駛竊得之車輛
    ，行駛在前，未○○駕駛之自用小客車，跟隨在後，寅○○再選定停車場或車輛
    較多之地方，停放該車，以此方式，在附表一編號01至05地點，竊取附表一編號
    01至05車輛得手。嗣於翌日，寅○○及未○○根據車內留放之行動電話號碼，或
    由未○○以易付卡行動電話，或由寅○○以公共電話，聯絡附表一編號01至05失
    主，詢問是否有無失竊車輛，並恫稱：「須匯款至如附表三編號01（或02，或03
    ，或04）帳戶，否則無法取回失車」，或「車子會沒有了」等語，致附表一編號
    01 至05洪秋木等人心生畏懼，為取回所有車，須與未○○或寅○○商訂附表一
    編號01至05贖金，並匯入附表三編號01至04帳戶，寅○○、未○○各得六萬五千
    元，並朋分花用殆盡。嗣於九十二年二月十日十七時，寅○○帶同作案工具固定
    鉗、螺絲起子及尖嘴鉗等工具，至雲林縣警察局自首，未○○知悉寅○○自首，
    暫停擄車勒贖犯行。
二、未○○於九十二年七月間，向其表弟甲○○表示，有門路可賺錢，甲○○因失業
    及父親臥病，遂與未○○基於意圖為自己不法所有之概括犯意聯絡，於九十二年
    七月七日起，由未○○駕駛車號Q9 -5991號自小客車，內載甲○○，沿路找尋有
    放置聯絡電話之車輛，覓得目標，由未○○持客觀上足供凶器使用之固定鉗及螺
    絲起子等物，拔走右側車門車鎖，甲○○在車內把風。未○○竊得門鎖後，立即
    根據車鎖製作鑰匙，交甲○○持鑰匙竊車，並將車輛開至停車場或車輛較多之地
    方停放。翌日以失竊車輛留存之電話號碼，推由未○○聯絡附表一編號06至08被
    害人，詢問有無失竊車輛，並向車主恫稱：「須匯款至如附表三編號06（或07，
    或08）帳戶，否則即無法取失竊車」，或「車子會沒有了」等語，致附表一編號
    06 至08被害人等人心生畏懼，為取回車輛，須與未○○商訂贖金，不得已匯款
    如附表一編號06至08贖金。而甲○○除負責竊車外，尚撥打附表一編號08之恐嚇
    電話一次。未○○與甲○○各分得四萬元，並朋分花用殆盡。嗣於九十二年八月
    十一日十六時許，經警持搜索票，至臺中市○○區○○路一七三巷口查獲未○○
    、吳金竹，並扣得未○○所有附表四編號01至07、附表五編號01至07、附表六編
    號01至14等物，吳金竹（通緝中）所有附表六編號15至19等物；在雲林縣土庫鎮
    ○○路四五號住處查獲甲○○，並扣得甲○○所有附表四編號08、附表五編號08
    及附表六編號20等物。
三、案經內政部警政署刑事警察局、雲林縣警察局移送臺灣雲林地方法院檢察署檢察
    官偵查起訴。
      理      由
一、訊據被告寅○○、甲○○供承渠等確分別與未○○共同竊取車輛，並恐嚇附表一
    被害人等情。然附表二竊盜及恐嚇取財犯行，均非渠等所為。被告寅○○辯稱：
    伊為五件竊盜及恐嚇犯行，其餘均未參與，且不識甲○○、吳金竹云云。被告甲○○辯稱：伊為三件竊盜及恐嚇取財犯行，其餘均未參與，且不識寅○○與吳金
    竹云云。惟查：
  (一)被害人洪秋木等二十二人所有，詳如附表一、二車輛，分別於附表一、二時地遭
    竊，並接獲竊嫌來電，指示應將贖金匯入如附表三編號01至04、06帳戶，並向被
    害人洪秋木等二十二人恫稱：「若不依約交付贖金，無法取回失車」等語，致使
    被害人洪秋木等二十二人心生畏懼等情，業據被害人洪秋木等二十二人於警訊指
    述明確，並有匯款單五紙、車籍作業系統 -查詢認可資料、張朝榮、陳信佑、林
    翠蓮之身分證影本及轉帳紀錄、丁財源之身分證影本、業務往來申請書、轉帳紀
    錄、對嚴家祥、陳源其、余靜怡之轉帳交易明細表、身分證影本、轉帳資料等件
    在卷可參（見警卷一０九、一一０、一一五、一一八、一二五、一二九頁，偵卷
    (二)四０至五五頁，原審卷一三四至一九五頁），並有附表四編號01至04帳戶及附
    表五編號01至03提款卡扣案可稽。依此，被害人洪秋木等二十二人所有之車輛，
    確實於附表一、二時地遭竊，並受恐嚇取財之事實，應可認定。
  (二)被告寅○○部分
  1.被告寅○○於九十二年二月十日至雲林縣警察局刑警隊（下稱刑警隊）自首時供
    稱：我與「阿明（共犯未○○）」二人都是駕「阿明」所有的起亞牌白色自小客
    車，由「阿明」負責駕車，目標由我們二人決定，如有發現目標，便由我下車竊
    取，我們都是以固定鉗、螺絲起子及尖嘴鉗作為竊取車輛工具，「阿明」負責把
    風，我們都事先以固定鉗、螺絲起子或尖嘴鉗破壞門鎖，然後進入車內，再以自
    備鎖匙啟動該車。如果有被害人出現，「阿明」便以按喇叭作為信號，然後「阿
    明」就將駕其所有之車輛將我載走。如果有竊取得手，便由我駕竊取來的車輛，
    我開車在前面，「阿明」開其所有之白色自小客車跟在我後面作掩護，我們竊取
    車輛得手後，會先將竊取得來的車輛藏匿在停車場或是車輛停放較多的地方等語
    （見警卷四一頁）；我們在竊取車輛前，都先由我察看車輛有無放置車主的連絡
    電話，如果有聯絡電話，我們才會將該車竊取，竊取得手後，我們先將竊取得來
    的車子，放置在停車場或車輛停放較多的地方，再打放在車上所留下的電話通知
    車主，我們會先問對方有無失竊車輛，如果回答有，我們便問是否要贖回車輛，
    金額由我們開價為三萬元左右。我們都是以易付卡行動電話或是公共電話為聯絡
    工具，叫車主將車子的贖款匯入我們所指定的帳號。如以易付卡進行勒贖金錢，
    都是由未○○負責打電話給失竊的車主，而我都是以公共電話打給失竊車主，進
    行勒贖金錢。我打的是我們在惠來派出所旁所竊取的車輛，我記得是女人接的電
    話。我只有打一次的恐嚇取財電話，我只有打給我們竊取虎尾鎮惠來派出所附近
    車輛的恐嚇取財電話等語（見警卷四三、四四、五四頁）；另於原審羈押訊問時
    供稱：我們竊取行為是由我下手去竊取，使用螺絲起子、尖嘴鉗等工具，打電話
    給被害人勒贖錢財的行為是未○○，我只有打過惠來里的被害人等語（見聲羈卷
    (二)七頁）；復於原審供稱：（你每次出去，都是與誰？）未○○。（你們都帶什
    麼東西偷竊？）尖嘴鉗、螺絲起子，還有固定鉗。（車子偷來後，放置在何處？
    ）大型停車場。（如何得知車主電話？）車內有名片或廣告看板。（恐嚇電話你
    都有打過？）我只有打虎尾洪秋木這支電話。（勒索金額，如何決定？）未○○
    講的，說二萬至三萬等語（見原審卷二六四至二六五頁）。被告寅○○既於九十
    年二月十日持固定鉗、螺絲起子及尖嘴鉗等犯罪工具，至刑警隊自首犯罪，並說
    明涉犯情節，則被告寅○○應無掩飾或虛構犯行必要；況被告寅○○就其與證人
    未○○所涉情節，於警訊、檢察官偵查、原審羈押訊問及審理時，前後所述相同
    ，益徵被告寅○○所供，無不可信情況。如此觀之，被告寅○○與共同被告未○○二人一組，駕車外出犯案，均由共同被告未○○駕駛其所有之白色起亞自用小
    客車，內載被告寅○○，外出尋找竊車目標，推被告寅○○下車察看，車內有無
    放置聯絡電話，以決定是否竊取該車。選定竊車目標，被告寅○○以固定鉗、螺
    絲起子及尖嘴鉗破壞門鎖，復以自備鑰匙竊取該車，共同被告未○○在其自用小
    客車車內把風，見被害人出現，即按鳴喇叭，通知被告寅○○，並將被告寅○○
    載離現場；若已竊取得手，則由被告寅○○駕駛竊得之車輛，行駛在前，共同被
    告未○○駕駛之自用小客車，跟隨在後，被告寅○○再選定停車場或車輛較多之
    地方停放該車。嗣由共同被告未○○以易付卡行動電話，或由被告寅○○以公共
    電話，聯絡被害人，詢問有無失竊車輛，並指定被害人應匯款之金額及帳戶等情
    ，應堪認定。
  2.共同被告未○○與被告寅○○、甲○○與吳金竹間，為竊盜及擄車勒贖等犯行，
    均以共同被告未○○為中心，二人一組，由共同被告未○○於不同時間，分別與
    被告寅○○、甲○○及證人吳金竹為竊盜及恐嚇取財犯行，被告寅○○、甲○○
    及證人吳金竹間，彼此互不相識，復未共同為竊盜及恐嚇取財犯行等情，亦據被
    告寅○○於原審羈押訊問時供稱：不認識吳金竹、甲○○等語（見聲羈卷(二)八頁
    ）；被告甲○○於警訊供稱：未○○是我的表兄，吳金竹、寅○○我不認識等語
    （見警卷七四頁）；於檢察官訊問時供稱：（問：有無和寅○○在九十二年在雲
    林等地擄車勒贖？）我不認識。（問：有哪些人共同恐嚇取財？）只有未○○等
    語（見偵卷(一)二四、二五頁），經核與證人吳金竹於警訊供稱：我大約從九十二
    年八月七日起，和未○○二人共同犯案等語（見警卷六二頁）；檢察官訊問時證
    稱：（問：有無和寅○○在九十二年在雲林等地擄車勒贖？）我不認識他。（問
    ：甲○○是如何參與？）我不認識他，我不知道他如何和未○○配合。（問：有
    哪些人共同恐嚇取財？）只有未○○，其他不認識等語（見偵卷(一)二二、二三頁
    ，偵卷(三)二五頁）；共同被告未○○於檢察官訊問時證稱：寅○○沒有和吳金竹
    、甲○○配合；復於檢察官訊問證稱：我和吳金竹一起竊車，是在九十二年八月
    八日，和甲○○是九十二年七月開始的等語相符（見偵卷(一)二一頁，偵卷(三)二六
    頁）。
  3.被告寅○○自首時供稱：我記得一九十二年元月七日左右，地點為虎尾鎮○○路
    惠來派出所附近，由我與「阿明」共同竊取乙部馬自達車輛（車主洪秋木，車牌
    號碼6J -9142號）。二九十二年元月十五日左右，在西螺鎮振興里靠近果菜市場
    附近，我與「阿明」共同竊取乙部日產牌的車輛（車主為天○○，車牌號碼8N -
    3970號）。三九十二年元月十六日左右，時間為一至二時左右，在林內鄉○○村
    ○○路（詳細地點我忘記了），我與「阿明」共同竊取乙部國瑞牌的車輛（車主
    午○○，車牌號碼9R -5806號）。四九十二年元月二十日左右，時間一樣為一至
    二時許，在古坑鄉○○村○○路（詳細地點不詳），我與「阿明」共同竊取乙部
    國瑞牌車輛（車主高張月雲，車牌號碼DV -5835號）。五九十二年元月二十一日
    左右一至二時許，在斗六市○○路麥當勞速食店附近，我與「阿明」共同竊取乙
    部福特牌車輛（車主丑○○，車牌號碼C2 -2691號），所得款項由二人平分等語
    （見警卷四十、四二、四三、四五頁）；於九十二年九月二十三日在雲林戒治所
    經警借訊時供稱：1.於九十二年元月七日在虎尾鎮○○路惠來派出所附近，竊取
    勒贖新台幣二萬元。2.於九十二年元月十五日，在西螺鎮靠近果菜市場附近，竊
    取勒贖新台幣二萬元。3.於九十二年元月十六日，在林內鄉○○路竊取勒贖新台
    幣四萬元。4.於九十二年元月二十日，在古坑鄉○○村○○路竊取勒贖新台幣四
    萬元。5.於九十二年元月二十一日在斗六市○○路麥當勞速食店附近，竊取勒贖
    新台幣一萬元等語（見警卷五五頁）；另於檢察官訊問時，再次為與警卷第五五
    頁相同之供述（見偵卷(三)十一頁）；又原審羈押訊問時供稱：我在警察局說，我
    只有作五件，我是在九十二年一月七日在惠來派出所作筆錄中所述為五件。但是
    在警察局的時候，我有向警察承認我有在西螺鎮果菜市場恐嚇，但是警察說查不
    到，另我在九十二年一月七日，我有在虎尾鎮○○里○○路有竊取一部汽車，警
    方沒有查到被害人等語（見聲羈卷(二)六、七頁）；復於原審供稱：我只和未○○
    對被害人午○○、高勝芢、丑○○及黃秋木等人為竊盜及恐嚇犯行，其他都不是
    我作的。因為都是在市區作的，所以記得清楚是五次等語，於本院亦為同樣供詞
    （見原審卷五九頁背面、八十頁、二六四頁、本院九十三年十二月八日審判筆錄
    ）。依此，被告寅○○向刑警隊自首，並製作警訊筆錄，經檢察官訊問，再經原
    審審理，就其與共同被告未○○所犯之竊車及恐嚇取財次數，均供稱為附表一編
    號01至05等五次犯行，顯然被告寅○○就其犯罪次數，所供前後一致；雖被告寅
    ○○於警訊時，曾就附表一編號03犯行部分，供稱恐嚇金額為二萬元云云（見警
    卷四五頁），惟此部分犯行，被告寅○○已多次供稱贖金為四萬元，經核與附表
    一編號03被害人午○○提出之匯款單二紙相符（見警卷一０九、一一０頁）。依
    此，被告寅○○該次警訊筆錄所供，雖與事實部分不符，但應僅為記憶或陳述上
    之不完全，仍無礙於被告寅○○前後陳述之一致性。
  4.被告寅○○於警訊供稱：我於九十一年十月間（詳細日期我忘記了）開始竊取車
    輛，我都是和綽號「阿明（即共同被告未○○）」之人共同竊取車輛等語（見警
    卷四十頁）。然依警卷所附之被害人戊○○等三十五人所供及匯款單所示，被害
    人戊○○等三十五人所有車輛遭竊及恐嚇之時間，係從九十一年十一月間起，而
    非同年十月間；又依共同被告未○○證詞，共同被告未○○除與被告寅○○、甲○○及證人吳金竹為竊車勒贖行為外，尚與案外人王慶森共同犯案。共同被告未
    ○○於九十一年十月間，是否尚與其他共犯為竊車及恐嚇取財犯行，亦非全無疑
    問。是以，被告寅○○於警訊供稱：九十一年十月間開始與「阿明」竊取車輛云
    云，與客觀事證不符，應不足採。被告寅○○應係於附表一編號01至05時地，與
    共同被告未○○共同為竊車及恐嚇犯行等情，至為明確。
  5.被告寅○○於警訊供稱：帳戶都是由未○○提供的，我只使用一個帳戶，戶名為
    余靜怡，帳戶為華南銀行大里分行，號碼為00000000000號等語（見警卷四四頁
    ）；於九十二年九月二十三日在雲林戒治所經警借訊時供稱：均是未○○所提供
    的（其中帳戶陳源其、余靜怡我使用過），未○○當時拿給我領錢後，就交還給
    他等語（見警卷五五頁）；又於檢察官訊問時供稱：帳號是未○○提供的等語（
    見偵卷(三)十一頁）；復於原審供稱：（帳號誰提供？）未○○。（你們有使用過
    哪幾個帳號？）哪幾個我不清楚，要領錢時，未○○念號碼給我，我不清楚號碼
    。（你為何向警方說有哪日盛銀行陳源其、華南銀行余靜怡、第一銀行嚴家祥、
    華南銀行呂森富帳號，被害人匯款？）那是我向警方自首五件，警方根據自首五
    件去查被害人的匯款號碼，才查出這些帳號。不然我只知道有余靜怡而已。（你
    的意思，這另外四個帳號不是你主動向警方說的？）我知道余靜怡而已等語（見
    聲羈卷(二)七頁、原審卷二六四至二六五頁）。而被告寅○○於警訊中僅主動供出
    「余靜怡」帳戶係其使用，而其餘帳戶，均為警方提示，喚醒被告寅○○記憶，
    被告寅○○始供稱該批帳戶均為其使用之事實，業經原審勘驗警訊錄音帶屬實，
    並製有勘驗筆錄在卷可稽（見原審卷二九三至二九六頁）。依此，被告寅○○所
    竊之附表一編號01至05等五件被害人，固將贖款匯入附表三編號01至04號帳戶，
    惟該批帳戶均屬共同被告未○○所有，欲提領贖款時，共同被告未○○將附表三
    編號01至04提款卡交付被告寅○○，並告知密碼，經被告寅○○提領贖款，即將
    提款卡返還共同被告未○○。是附表三編號01至04號帳戶及提款卡，應為共同被
    告未○○持有及使用。上開事證固得證明附表一編號01至05，及附表二等犯行，
    均屬被告寅○○共同被告未○○所犯。惟共同被告未○○自九十一年十月間起，
    即不固定與被告寅○○、被告甲○○、證人吳金竹及案外人王慶森等人犯案一節
    ，亦據共同被告未○○於檢察官訊問時證稱：九十一年十月與寅○○、吳金竹、
    甲○○、王慶森一起陸續作等語明確（見偵卷(一)十九、二十頁）。可見，共同被
    告未○○是否於九十一年十一月十五日起，至九十二年一月二十三日止，與其他
    共犯，為竊盜及恐嚇取財等犯行，仍不無疑問。而共同被告未○○於偵查中因檢
    察官聲請延長羈押被駁回而釋放後，已傳訊無著，經原審發布通緝在案，故本院
    亦無法傳訊以查證。是以，在無其他積極證據證明被告寅○○確有參與附表二等
    犯行，自難僅以共同被告未○○於該段時間，曾指示附表二等十四位被害人，應
    將贖款匯入附表一編號01至04號帳戶，即反推被告寅○○亦參與附表二等十四次
    犯行。本於罪疑為輕原則，自應為有利於被告寅○○認定，即應認定被告寅○○
    僅與共同被告未○○為附表一編號01至05等五件犯行。
  (三)被告甲○○部分
  1.被告甲○○於警訊供稱：未○○每次皆是直接將失車鑰匙交給我，囑咐我將車子
    開到指定停放地點...... 另我曾受我表兄（未○○）所託，打電話給失車車主
    ，，要該車主將贖款匯入第一銀行，戶名林翠蓮，帳號00000000000號內，後來
    車主向我表示他車子失竊，我即掛斷電話等語（見警卷七六頁背面）；於檢察官
    訊問供稱：都是我和未○○二人到外面看車子，用鉗子將右側車門撬開拔走，再
    回去打鑰匙，打好後回來現場再開走，然後再打電話恐嚇被害人等語（見偵卷(二)
    一一頁）；於原審羈押訊問供稱：那些車子都是由我載他到現場後，由他提供鑰
    匙給我後，我負責偷車而已。我偷第三輛車時，未○○問我要不要試著打電話給
    車主，他告訴我說要學習如何打電話，並告訴我，要告訴車主目前車子在我們手
    上，並且要我和車主談判車子的贖款，如果對方願意的話，就把電話拿給未○○
    談，因為我比較不會講，後來我雖有打電話給車主，但我講不到二句話，我當時
    講的內容是問對方是否有某輛車遺失了，對方稱是，我就說目前車子在我手上，
    對方就稱是不是你們偷的，我一聽，嚇了一跳，就將電話掛掉等語（見聲羈卷(三)
    十六頁）；於原審供稱：（你是否與未○○一起出去偷車？）他偷車會帶我出去
    ，我只負責開車。（你是開你們的車，還是偷來的車？）偷來的車，有時候我開
    ，有時候他開。（開去哪裡？）他說有停車場就放著。（你為何在警局說，你有
    打電話給被害人恐嚇取財）未○○有叫我打一次，對方說車子被你們偷走，我就
馬上掛掉，作這種壞事，我會不好意思等語（見原審卷二六五頁），經核與共同
    被告未○○於警訊供稱：我與甲○○一起犯案，係我開車號Q9－5991號自小客車
    ，載著他去找目標，找到後，甲○○負責把風，我使用預帶的固定鉗及起子等東
    西偷得車子後，再交由甲○○駛離現場，然後由我打電話，並至提款機提領贖款
    。我與甲○○一起犯案，係使用第一銀行帳號00000000000號帳戶(見警卷二五頁
    ）；我與甲○○犯案，都事先以電話聯絡，有時他來台中找我，有時我南下雲林
    一帶找他，會合後，一起外出尋找目標，找到目標，由我或甲○○拿我預備的工
    具破壞車子門鎖，啟動電源駛離現場，找到車主電話後，再由我或甲○○以行動
    電話打給被害人，恐嚇他們交付贖金，被害人匯款後，再由我去提領。我們都告
    訴車主，車子在我們手上，想要車子的話就要會錢來等語（見警卷三四頁）；於
    檢察官訊問證稱：九十二年七月我和甲○○在雲林及台中，都是用螺絲起子、鉗
    子，把車鎖弄壞，接線發動車子，工具是我提供的，車鎖也是我弄壞的，甲○○
    在我們車上等。人頭帳戶都是用買的，一本五千或六千元，我們只有用第一銀行
    林翠蓮的銀行帳戶。叫車主匯的錢不一定，不曾遇到車主說沒有錢的，錢都是我
    和甲○○平分等語大致相符（見偵卷(三)二六、二七頁）。由此觀之，共同被告未
    ○○與被告甲○○共同為竊盜及擄車勒贖犯行，均由共同被告未○○駕駛車號Q9
    －5991號自用小客車，載被告甲○○，沿路找尋目標，覓得目標，由共同被告未
    ○○持固定鉗及螺絲起子，拔走右側車門車鎖，被告甲○○則在車內把風。待右
    側車門門鎖拔起，共同被告未○○根據車鎖，製作鑰匙，交由被告甲○○持鑰匙
    竊取該車，復將車輛開至指定地點停放。再以被害人車上所留之聯絡電話號碼，
    由共同被告未○○恫嚇被害人應將指定款項匯入指定帳戶。而被告甲○○除負責
    竊車外，尚分工第三次犯行之恐嚇電話。所得款項均要求被害人將贖款匯入附表
    三編號06帳戶，贖款由被告甲○○與未○○平分等情，應堪認定。
  2.又被告甲○○於原審供承：我是七月中旬與未○○在一起，一直到八月十二日被
    捉到後，我才只作這三件而已，從頭到尾只有十幾天，警察就去抓我了等語（見
    原審卷八十、二六七頁背面頁），經核與共同被告未○○於警訊供稱：我與甲○○於九十二年七月初，開始在雲林縣附近一起犯案等語（見警卷二五頁）；於檢
    察官訊問證稱：我和甲○○從九十二年七月犯案，至九十二年八月被抓為止等語
    相符（見偵卷(三)二七頁）。準此，共同被告未○○於九十一年十一月間起，迄九
    十二年一月底，係與被告寅○○共同為竊盜及恐嚇取財犯行，直至被告寅○○於
    九十二年二月十日至刑警隊自首，共同被告未○○為避免遭警方查獲，即暫停竊
    盜及恐嚇取財犯行。九十二年七月間，共同被告未○○始邀集被告甲○○，繼續
    為此等犯行。可見，被告甲○○辯稱：其與被告寅○○互不相識，復未與被告寅
    ○○共同犯罪，且於九十二年七月間開始與共同被告未○○犯案等語，應屬可信
    。
  3.被告甲○○與共同被告未○○，係分別於附表一編號06至08時地，竊取附表一編
    號06至08車輛等情，業據被告甲○○於警訊供承：只有被害人卯○○、丁○○是
    由未○○開車載我到車輛失竊地點，直接拿失竊鑰匙給我，叫我將失車開走等語
    （見警卷七七頁）；於原審供稱：我承認卯○○、丁○○及癸○○這三件，其中
    癸○○上面記載行為人為吳金竹，但實際上是我作的，檢察官記載有誤等語（見
    原審卷八十頁、二六八頁背面），經核與共同被告未○○於警訊供稱：甲○○與
    我一起共犯了二至三台竊車勒索案。被害人卯○○、丁○○及癸○○部分，是我
    與甲○○作的等語（見警卷二五、三一頁）；於原審羈押訊問時供稱：九十二年
    七月七日（編號06卯○○）、九十二年七月十五日（編號07丁○○）、九十二年
    七月十六日（編號08癸○○）等犯行是我與甲○○共犯的等語相符（見聲羈卷十
    一、十二頁）。由此可見，被告甲○○應僅與共同被告未○○，分別於九十二年
    七月七日、七月十五日及七月十六日，竊取被害人卯○○、丁○○及癸○○所有
    之車輛，所得款項共八萬元，由被告甲○○與未○○平分等情，至為明確。另檢
    察官於起訴書僅起訴附表一編號06、07二次犯行，而將附表一編號08記載為證人
    吳金竹與未○○所犯，惟附表一編號08犯行，應為被告甲○○所犯，而非證人吳
    金竹，併此說明。
  4.至於被告甲○○曾供稱：我總共犯三件，被害人卯○○、癸○○、陳政利云云（
    見偵卷(二)十頁）；於原審羈押訊問時供稱：我只有參與上開所承認的三件犯行而
    已，有就是被害人卯○○、癸○○、陳政利等三件云云（見聲羈卷(三)十五頁）。
    然被害人陳政利係將贖款匯入附表三編號07帳戶，該帳戶係證人吳金竹持有，非
    共同被告未○○，被害人陳政利部分，應非被告甲○○與共同被告未○○所犯；
    況被害人陳政利與被害人丁○○均住雲林縣元長鄉，距離相近，被告甲○○就被
    害人陳政利部分，供稱為其所犯，應屬誤認。另被告甲○○尚供稱：九十二年七
    月在台中縣大肚鄉有偷一台云云（見偵卷(二)十頁），然遍查全卷，無居住在台中
    縣大肚鄉之被害人及匯款紀錄，在缺乏被害人及匯款紀錄下，自難僅以被告甲○○之自白，即認有此部分犯行；甚且，共同被告未○○就台中縣大肚鄉之犯行部
    分，先於檢察官訊問時證稱：九十二年七月在台中縣大肚鄉與甲○○偷一台，勒
    贖一萬元，匯入第一銀行帳戶內云云（見偵卷(一)二十頁，聲羈卷(三)九頁）；復於
    原審羈押訊問時改稱：台中縣大肚鄉那件我沒有拿錢，我就叫被害人把車子牽回
    去云云（見聲羈卷十一、十二頁）。可見，共同被告未○○就台中縣大肚鄉之犯
    行部分，被害人是否確有付贖金部分，前後所供不一，亦難為不利於被告甲○○
    之認定。
  (四)綜上，本件事證明確，被告寅○○及甲○○犯行，均堪認定。
二、核被告寅○○、甲○○所為，均係犯刑法第三百二十一條第一項第三款攜帶兇器
    罪，及刑法第三百四十六條第一項恐嚇取財罪。被告寅○○與未○○間，及被告
    甲○○與未○○間，就上開犯行，彼此間均有犯意聯絡及行為分擔，應依刑法第
    二十八條規定，均論以共同正犯。檢察官認被告寅○○與未○○、甲○○、吳金
    竹間均為共同共犯，尚有未洽。又被告寅○○、甲○○先後多次加重竊盜、恐嚇
    取財犯行，時間緊接，所犯罪名相同，顯係出於概括犯意反覆為之，為連續犯，
    應均依刑法第五十六條規定，各以一罪論，並加重其刑。被告寅○○、甲○○所
    犯連續加重竊盜罪與連續恐嚇取財罪間，有方法結果牽連關係，為牽連犯，應依
    刑法第五十五條規定，均從一重以恐嚇取財罪論處。又被告寅○○前於民國八十
    八年間，因偽造文書罪，經原審以八十八年度易字第一一四號判處有期徒刑十月
    確定，甫於八十九年六月十八日執行完畢，有台灣高等法院被告全國前案紀錄表
    在卷可佐。被告寅○○於有期徒刑執行完畢後，五年內再犯本件有期徒刑以上之
    罪，為累犯，依刑法第四十七條規定，遞加其刑。本件係因被告寅○○自首，而
    發動偵查，有警訊筆錄可稽（見警卷四十頁），經核與證人即雲林縣警察局刑警
    隊警員劉蒼佑於原審所證相符（見原審卷二五九頁背面）。被告寅○○對未發覺
    之罪自首而接受裁判，應依法減輕其刑，被告寅○○之刑有加重及減輕，並依法
    先加後減。
三、公訴意旨另以：被告寅○○、未○○共同基於意圖為自己不法所有之概括犯意，
    每次二人一組，沿途尋覓車輛，連續於附表二所示時間、地點，一人負責把風，
    一人負責破壞車門鎖並發動駛離，竊取附表二戊○○等人所有之自小客車各一輛
    。得手後，分別由寅○○、未○○以電話向附表二被害人戊○○等人，恐嚇揚稱
    須匯款附表三編號01至04帳戶，否則無法取回失車，或車子會沒有了等語，致附
    表二被害人戊○○等人心生畏懼，為取回所有車，不得已而匯款如附表二贖金。
    寅○○、未○○取得上開款項，即朋分花用殆盡。因認被告寅○○另涉犯刑法第
    三百二十一條第一項第三款攜帶兇器竊盜罪，刑法第三百四十六條第一項恐嚇取
    財罪嫌云云。經查，附表二被害人所有之車輛，固於附表二時地遭竊，並匯入附
    表三編號01至04帳戶，惟附表三編號01至04號帳戶，係共同被告未○○所有：被
    告張昭貴害人旗杉持附表三編號01至04帳戶提款卡，領取贖款後，即將提款卡歸
    還共同被告蔡。共同被告未○○於同一時間，是否尚與其他共犯涉案，不無疑問
    ；況附表二被之指訴，僅得證明附表二車輛，確於上開時間遭竊，尚無法證明係
    遭被告寅○○所竊。是以，原審自難僅憑附表二被害人之指訴及匯款單，即率認
    附表二所示車輛，亦遭被告寅○○所竊及恐嚇取財。此外，復查無其他積極證據
    ，足證被告寅○○確有公訴人所指該部分加重竊盜及恐嚇取財犯行。惟公訴人認
    附表二部分與前揭有罪部分，為連續犯裁判上一罪，爰不另為無罪諭知。
四、原審予以論罪科刑，固非無見，惟查(一)被告甲○○部分：目前擄車勒贖案件甚夥
    ，嚴重影響社會治安，為社會囑目案件，法院對此種案件不宜輕縱，以免影響人
    民對司法之信賴，被告甲○○雖無前科，然本件涉及三件擄車勒贖案，其對社會
    秩序造成不安，且甲○○到案後仍辯稱伊只是去開車，不知未○○要擄車勒贖云
    云，可見並無悔意，尚無證據認其無再犯之虞，不宜宣告緩刑，原判決予以緩刑
    ，尚有未洽，檢察官此部分上訴意旨為有理由，應由本院將原判決此部分予以撤
    銷改判，爰審酌被告甲○○犯行所生危害、犯罪動機、被告之生活狀況、犯罪後
    態度等一切情狀，量處如主文第二項所示之刑。至於扣案如附表四編號01至07號
    、附表五編號01至06號及附表六編號01至19號等物，分別為未○○及吳金竹所有
    ，有收受扣押物品清單六紙在卷可稽（見偵卷(一)四五至五０頁），惟上開證物，
    均屬未○○、吳金竹涉嫌加重竊盜及恐嚇取財之證物，若沒收該物，將來恐生偵
    查或審判上之困擾，均不另為沒收之諭知。
五、被告寅○○部分，原審認事證明確，因予適用刑法第二十八條、第五十六條、第
    五十五條、第三百四十六條第一項、第三百二十一條第一項第三款、第四十七條
    、第六十二條前段，罰金罰鍰提高標準條例第一條前段，並審酌其已多次前科，
    再犯本罪，計擄車勒贖、恐嚇取財五次惟係自首，有改過遷善之意，量處有期徒
    刑一年，本院核其認事用法俱無不合，量刑亦稱妥適，檢察官上訴意旨指量刑過
    輕，且未宣告強制工作，惟查檢察官起訴被告寅○○擄車勒贖、恐嚇取財十八件
    ，經審理後，僅成立五件，且係自首，則原審依先加後減原則，量處有期徒刑一
    年，並未過輕，被告寅○○雖有竊盜、贓物前科，但多次前科，但竊盜罪係八十
    年所犯，贓物係八十七年間所犯，有前科資料表在卷可憑，距本件時間相隔甚久
    ，難認有犯罪習慣，與宣告強制工作要件，尚屬有間，原判決未宣告強制工作，
    應屬正當，上訴為無理由，應予駁回。
據上論結，應依刑事訴訟法第三百六十八條，第三百六十九條第一項前段、第三百六
十四條、第二百九十九條第一項前段、刑法第二十八條、第五十六條、第五十五條、
第三百四十六條第一項、第三百二十一條第一項第三款，罰金罰鍰提高標準條例第一
條前段，判決如主文。
本案經檢察官吳萃芳到庭執行職務。
中    華    民    國      九十三      年      十二      月      二十二  日
                                  臺灣高等法院臺南分院刑事第三庭
                                      審判長法官  陳    義    仲
                                            法官  宋    明    蒼
                                            法官  楊    子  莊
右正本證明與原本無異。
不得上訴。
                                      法院書記官  王    全    龍
中    華    民    國      九十三      年      十二      月      二十三  日
附錄法條：
刑法第三百四十六條：
意圖為自己或第三人不法之所有，以恐嚇使人將本人或第三人之物交付者，處六月以
上五年以下有期徒刑，得併科一千元以下罰金。
以前項方法得財產上不法之利益，或使第三人得之者，亦同。
前二項之未遂犯罰之。
刑法第三百二十一條：
犯竊盜罪而有左列情形之一者，處六月以上五年以下有期徒刑：
一、於夜間侵入住宅或有人居住之建築物、船艦，或隱匿其內而犯之者。
二、毀越門扇、牆垣或其他安全設備而犯之者。
三、攜帶兇器而犯之者。
四、結夥三人以上而犯之者。
五、乘火災、水災或其他災害之際而犯之者。
六、在車站或埠頭而犯之者。
前項之未遂罰之。
附表一：【有罪部分】
┌──┬────┬─────┬───┬───┬──────────────
│編號│ 時  間 │  地  點  │行為人│被害人│ 案  情  摘  要  及  分  工
├──┼────┼─────┼───┼───┼──────────────
│ １ │九十二年│雲林縣虎尾│未○○│洪秋木│未○○駕車搭載寅○○，由張旗
│    │一月七日│鎮惠來派出│寅○○│      │杉用固定鉗、螺絲起子及尖嘴鉗
│    │        │所附近    │      │      │將洪秋木所有車號Ｊ６─９１４
│    │        │          │      │      │２自用小客車門撬開，發動電源
│    │        │          │      │      │駛離，再撥打電話給車主洪秋木
│    │        │          │      │      │，要求匯款二萬元入附表二編號
│    │        │          │      │      │４人頭帳戶內。
├──┼────┼─────┼───┼───┼──────────────
│ ２ │九十二年│雲林縣斗南│未○○│天○○│未○○駕車搭載寅○○，由張旗
│    │一月十五│交流道下  │寅○○│      │杉用固定鉗、螺絲起子及尖嘴鉗
│    │日三時許│          │      │      │將天○○所有車號８Ｎ─３９７
│    │        │          │      │      │０自用小客車門撬開，發動電源
│    │        │          │      │      │駛離，再撥打電話給車主天○○
│    │        │          │      │      │，要求匯款二萬元入附表二編號
│    │        │          │      │      │４人頭帳戶內。
┌──┬────┬─────┬───┬───┬──────────────
│ ３ │九十二年│雲林縣林內│未○○│午○○│未○○駕車搭載寅○○，由張旗
│    │一月十六│鄉○○路二│寅○○│      │杉用固定鉗、螺絲起子及尖嘴鉗
│    │日七時許│之十四號前│      │      │將午○○所有車號９Ｒ─５８０
│    │        │          │      │      │６自用小客車門撬開，發動電源
│    │        │          │      │      │駛離，再撥打電話給車主午○○
│    │        │          │      │      │，要求各匯款二萬元入附表二編
│    │        │          │      │      │號２及編號３人頭帳戶內。
├──┼────┼─────┼───┼───┼──────────────
│ ４ │九十二年│雲林縣古坑│未○○│子○○│未○○駕車搭載寅○○，由張旗
│    │一月二十│鄉水碓村九│寅○○│      │杉用固定鉗、螺絲起子及尖嘴鉗
│    │日六時三│二號      │      │      │將高張月雲所有車號ＤＶ─５８
│    │十分許  │          │      │      │３５客貨兩用車門撬開，發動電
│    │    │          │      │      │源駛離，再撥打電話給使用人高
│    │        │          │      │      │聖荏，要求匯款四萬元附表二編
│    │        │          │      │      │號１人頭帳戶內。
└──┴────┴─────┴───┴───┴──────────────
┌──┬────┬─────┬───┬───┬──────────────
│ ５ │九十二年│雲林縣斗六│未○○│丑○○│未○○駕車搭載寅○○，由張旗
│    │一月二十│市鎮西里雲│寅○○│      │杉用固定鉗、螺絲起子及尖嘴鉗
│    │一日八時│林二段二九│      │      │將丑○○所有車號Ｃ２─２６９
│    │許      │九號前    │      │      │１自用小客車門撬開，發動電源
│    │        │          │      │      │駛離，再撥打電話給車主丑○○
│    │        │          │      │      │，要求匯款一萬元入附表二編號
│    │        │          │      │      │３人頭帳戶內。
│    │        │          │      │      │
├──┼────┼─────┼───┼───┼──────────────
│ ６ │九十二年│雲林縣麥寮│未○○│卯○○│未○○駕車搭載甲○○，由蔡昭
│    │七月七日│鄉○○路二│甲○○│      │貴用螺絲起子及鉗子將明華煤氣
│    │七時許  │四號空地  │      │      │行所有車號ＳＤ─０９１７自用
│    │        │          │      │      │小貨車門鎖撬開，由甲○○持鑰
│    │        │          │      │      │匙，發動電源駛離，再由未○○
│    │        │          │      │      │撥打電話給使用人卯○○，要求
│    │        │          │      │      │匯款一萬元入附表二編號６人頭
│    │        │          │      │      │帳戶內。
└──┴────┴─────┴───┴───┴──────────────
┌──┬────┬─────┬───┬───┬──────────────
│ ７ │九十二年│雲林縣元長│未○○│丁○○│未○○駕車搭載甲○○，由蔡昭
│    │七月十五│鄉○○路十│甲○○│      │貴用螺絲起子及鉗子將石春滿所
│    │日三時許│五之一號前│      │      │有車號９Ｒ─８９０１自用小客
│    │        │          │      │      │車門鎖撬開，由甲○○持鑰匙，
│    │        │          │      │      │發動電源駛離，再由未○○撥打
│    │        │          │      │      │電話給使用人丁○○，要求匯款
│    │        │          │      │      │三萬元入附表二編號６人頭帳戶
│    │        │          │      │      │內。
├──┼────┼─────┼───┼───┼──────────────
│ ８ │九十二年│雲林縣土庫│未○○│癸○○│未○○駕車搭載甲○○，由蔡昭
│    │七月十六│鎮○○路五│甲○○│      │貴用螺絲起子及鉗子將癸○○所
│    │日二時許│二號前    │（起訴│      │有車號５３１２─ＧＭ自用小貨
│    │        │          │書載為│      │車門鎖撬開，由甲○○持鑰匙，
│    │        │          │吳金竹│      │發動電源駛離，再由未○○撥打
│    │        │          │）    ││電話給車主癸○○，要求匯款四
│    │        │          │      │      │萬元入附表二編號６人頭帳戶內
│    │        │          │      │      │。（甲○○曾撥打第一通電話）
└──┴────┴─────┴───┴───┴──────────────
附表二：【不另為無罪諭知部分】
┌──┬────┬─────┬───┬──────────────┬───
│編號│ 時  間 │  地  點  │被害人│ 嫌  疑  事  實  及  分  工 │ 財 物
├──┼────┼─────┼───┼──────────────┼───
│ １ │九十一年│台中市忠明│戊○○│未○○駕車搭載寅○○，由張旗│經被害
│    │十一月十│路四八五巷│      │杉用固定鉗、螺絲起子及尖嘴鉗│二萬零
│    │五日八時│巷一號前  │      │將宋如冰所有車號ＮＧ─１３９│款項後
│    │許      │          │      │８自用小客車門撬開，發動電源│已遭提
│    │        │          │      │駛離，再撥打電話給使用人李麗│。
│    │        │          │      │群，要求匯款二萬零二百元入附│
│  │        │          │      │表二編號１人頭帳戶內。      │
├──┼────┼─────┼───┼──────────────┼───
│ ２ │九十一年│台中市中山│張翰鍾│未○○駕車搭載寅○○，由張旗│經被害
│    │十一月十│西路二段八│      │杉用固定鉗、螺絲起子及尖嘴鉗│四萬元
│    │八日七時│巷十七號前│      │將張翰鍾所有車號ＮＺ─１６３│，金錢
│    │許      │          │      │８自用小客車門撬開，發動電源│領花盡
│    │        │          │      │駛離，再撥打電話給車主張翰鍾│
│    │        │          │      │，要求匯款四萬元入附表二編號│
│    │        │          │      │１人頭帳戶內。              │
┌──┬────┬─────┬───┬──────────────┬───
│ ３ │九十一年│台中市民生│巳○○│未○○駕車搭載寅○○，由張旗│經被害
│    │十一月二│路與繼光街│      │杉用固定鉗、螺絲起子及尖嘴鉗│三萬元
│    │十日九時│口        │      │將巳○○所有車號３Ｑ─０３０│，金錢
│    │許      │          │      │３自用小客車門撬開，發動電源│領花盡
│    │        │          │      │駛離，再撥打電話給車主巳○○│
│    │        │          │      │，要求匯款三萬元入附表二編號│
│    │        │          │      │１人頭帳戶內。              │
├──┼────┼─────┼───┼──────────────┼───
│ ４ │九十一年│台中市旱溪│庚○○│未○○駕車搭載寅○○，由張旗│經被害
│    │十一月二│西路一段五│      │杉用固定鉗、螺絲起子及尖嘴鉗│五萬元
│    │十一日八│三八號前  │      │將庚○○所有車號ＶＴ─１７１│，金錢
│    │時許    │          │      │７自用小客車門撬開，發動電源│領花盡
│    │        │          │      │駛離，再撥打電話給車主庚○○│
│    │        │          │      │，要求匯款五萬元入附表二編號│
│    │        │          │      │１人頭帳戶內。              │
└──┴────┴─────┴───┴──────────────┴───
┌──┬────┬─────┬───┬──────────────┬───
│ ５ │九十一年│台中市永春│亥○○│未○○駕車搭載寅○○，由張旗│經被害
│    │十一月二│東路五一一│      │杉用固定鉗、螺絲起子及尖嘴鉗│八萬元
│    │十五日九│號前      │      │將亥○○所有車號ＮＣ─２００│，金錢
│    │時許    │          │      │７自用小客車門撬開，發動電源│領花盡
│    │        │          │      │駛離，再撥打電話給車主亥○○│
│    │        │          │      │，要求匯款八萬元入附表二編號│
│    │        │          │      │１人頭帳戶內。              │
├──┼────┼─────┼───┼──────────────┼───
│ ６ │九十一年│彰化市彰南│辰○○│未○○駕車搭載寅○○，由張旗│經被害
│    │十一月二│路二段五八│      │杉用固定鉗、螺絲起子及尖嘴鉗│二萬元
│    │十七日二│四號前    │      │將林麗花所有車號７Ｌ─４５４│，金錢
│    │時許    │          ││９自用小客車門撬開，發動電源│領花盡
│    │        │          │      │駛離，再撥打電話給使用人黃耿│
│    │        │          │      │德，要求匯款二萬元入附表二編│
│    │        │          │      │號１人頭帳戶內。            │
└──┴────┴─────┴───┴──────────────┴───
┌──┬────┬─────┬───┬──────────────┬───
│ ７ │九十一年│台中縣大雅│申○○│未○○駕車搭載寅○○，由張旗│經被害
│    │十二月六│鄉○○路一│      │杉用固定鉗、螺絲起子及尖嘴鉗│三萬元
│    │日九時許│三一號前  │      │將力良慶工業股份有限公司所有│，金錢
│    │        │          │      │車號Ｍ７─９８８３自用小客車│領花盡
│    │        │          │      │門撬開，發動電源駛離，再撥打│
│    │        │          │      │電話給使用人蔡粉良，要求匯款│
│    │        │          │      │三萬元入附表二編號１人頭帳戶│
│    │        │          │      │內。                        │
├──┼────┼─────┼───┼──────────────┼───
│ ８ │九十一年│台中市五權│丙○○│未○○駕車搭載寅○○，由張旗│經被害
│    │十二月十│西路二段八│      │杉用固定鉗、螺絲起子及尖嘴鉗│四萬五
│    │日十一時│十號前    │      │將陳永書所有車號Ｘ２─７２５│項後，
│    │許      │          │      │１自用小客車門撬開，發動電源│遭提領
│    │        │          │      │駛離，再撥打電話給使用人李幸│
│    │        │          │      │珍，要求匯款四萬五千元入附表│
│    │        │          │      │表二編號１人頭帳戶內。      │
└──┴────┴─────┴───┴──────────────┴───
┌──┬────┬─────┬───┬──────────────┬───
│ ９ │九十一年│雲林縣四湖│辛○○│未○○駕車搭載寅○○，由張旗│經被害
│    │十二月十│鄉○○○路│      │杉用固定鉗、螺絲起子及尖嘴鉗│四萬元
│    │一日七時│六一號前  │      │將吳正鳳所有車號Ｂ６─６００│，金錢
│    │許      │          │      │１自用小客車門撬開，發動電源│領花盡
│    │        │          │      │駛離，再撥打電話給使用人林榮│
│    │        │          │      │竹，要求匯款四萬元入附表二編│
│    │        │          │      │號１人頭帳戶內。            │
├──┼────┼─────┼───┼──────────────┼───
│ １０ │九十二年│桃園縣中壢│酉○○│未○○駕車搭載寅○○，由張旗│經被害
│    │一月十二│市○○路八│      │杉用固定鉗、螺絲起子及尖嘴鉗│一萬元
│    │日九時許│四巷十七號│      │將酉○○所有車號Ｌ８─１５０│，金錢
│    │        │前        │      │７自用小客車門撬開 發動電源│領花盡
│    │        │          │      │駛離，再撥打電話給車主酉○○│
│    │        │          │      │，要求匯款一萬元入附表二編號│
│    │        │          │      │２人頭帳戶內。              │
└──┴────┴─────┴───┴──────────────┴───
┌──┬────┬─────┬───┬──────────────┬───
│  │九十二年│台中市河南│戌○○│未○○駕車搭載寅○○，由張旗│經被害
│    │一月十四│路三五０巷│      │杉用固定鉗、螺絲起子及尖嘴鉗│一萬五
│    │日七時許│四號前    │      │將馬仲民所有車號Ｍ２─８２１│項後，
│    │        │          │      │５自用小客車門撬開，發動電源│遭提領
│    │        │          │      │駛離，再撥打電話給使用人蕭玫│
│    │        │          │      │華，要求匯款一萬五千元入附表│
│    │        │          │      │二編號２人頭帳戶內。        │
├──┼────┼─────┼───┼──────────────┼───
│  │九十二年│新竹市東區│乙○○│未○○駕車搭載寅○○，由張旗│經被害
│    │一月十五│金山十九街│      │杉用固定鉗、螺絲起子及尖嘴鉗│五萬元
│    │日九時許│空地      │      │將乙○○所有車號３Ｐ─０５５│，金錢
│    │        │          │      │０自用小客車門撬開，發動電源│領花盡
│    │        │          │      │駛離，再撥打電話給車主乙○○│
│    │        │          │      │，要求匯款五萬元入附表二編號│
│    │        │          │      │２人頭帳戶內。              │
└──┴────┴─────┴───┴──────────────┴───
┌──┬────┬─────┬───┬──────────────┬───
│  │九十二年│台北市大安│己○○│未○○駕車搭載寅○○，由張旗│經被害
│    │一月十六│區○○路二│      │杉用固定鉗、螺絲起子及尖嘴鉗│五萬元
│    │日十一時│號前      │      │將己○○所有車號６Ｅ─２３９│，金錢
│    │許      │          │      │３自用小客車門撬開，發動電源│領花盡
│    │        │          │      │駛離，再撥打電話給車主己○○│
│    │        │          │      │，要求匯款五萬元入附表二編號│
│    │        │          │      │２人頭帳戶內。              │
├──┼────┼─────┼───┼──────────────┼───
│  │九十二年│台中市旱溪│壬○○│未○○駕車搭載寅○○，由張旗│經被害
│    │一月二十│東路一段九│      │杉用固定鉗、螺絲起子及尖嘴鉗│三千元
│    │三日九時│號        │      │將施王金益所有車號Ａ３─５９│，金錢
│    │許      │          │      │９１自用小客車門撬開，發動電│領花盡
│    │        │          │      │源駛離，再撥打電話給使用人施│
│    │        │          │      │妃娟，要求匯款三千元附表二編│
│    │        │          │      │號４人頭帳戶內。            │
└──┴────┴─────┴───┴──────────────┴───
附表三：
┌──┬─────┬────┬───────┬──────────────
│編號│銀行      │戶名    │帳號          │來源
├──┼─────┼────┼───────┼──────────────
│ １ │日盛銀行  │陳源其  │00000000000000│寅○○坦承與未○○加重竊盜及
│    │          │        │              │子○○所使用之銀行帳戶。
├──┼─────┼────┼───────┼──────────────
│ ２ │第一銀行  │嚴家祥  │00000000000   │寅○○坦承與未○○加重竊盜及
│    │          │        │              │午○○所使用之銀行帳戶。
├──┼─────┼────┼───────┼──────────────
│ ３ │華南銀行  │余靜怡  │000000000000  │寅○○坦承與未○○加重竊盜及
│    │          │        │              │午○○所使用之銀行帳戶。
├──┼─────┼────┼───────┼──────────────
│ ４ │華南銀行  │呂森富  │000000000000  │寅○○坦承與未○○加重竊盜及
│    │          │        │              │天○○所使用之銀行帳戶。
├──┼─────┼────┼───────┼──────────────
│ ５ │聯邦銀行  │陳信佑  │000000000000  │一執行搜索查扣。
│    │          │        │              │二未○○、吳金竹坦承加重竊盜
│    │          │        │              │人林惠農所使用之銀行帳戶。
┌──┬─────┬────┬───────┬──────────────
│ ６ │第一銀行  │林翠蓮  │00000000000   │一執行搜索查扣。
│    │          │        │              │二未○○、吳金竹坦承加重竊盜
│    │          │        │              │人林惠農所使用之銀行帳戶。
├──┼─────┼────┼───────┼──────────────
│ ７ │華南銀行  │丁財源  │000000000000  │執行搜索查扣。
│    │          │        │              │
├──┼─────┼────┼───────┼──────────────
│ ８ │台灣企銀  │張朝榮  │00000000000   │一執行搜索查扣。
│    │          │        │              │二未○○、吳金竹坦承加重竊盜
│    │          │        │              │人陳國豐所使用之銀行帳戶。
├──┼─────┼────┼───────┼──────────────
│ ９ │萬泰銀行  │丁財源  │000000000000  │一執行搜索查扣。
│    │          │        │              │二未○○、吳金竹坦承加重竊盜
│    │          │        │              │人陳國豐所使用之銀行帳戶。
├──┼─────┼────┼───────┼──────────────
│ １０ │郵局      │吳崇豪  │00000000000000│從萬泰銀行丁財源及台灣企銀張
│    │          │        │              │人吳清田，渠供述犯嫌所提供另
└──┴─────┴────┴───────┴──────────────
附表四：扣案存簿【警卷一五二至一六五頁】
┌───┬──────────┬──────────┬──────────
│編  號│   往  來  銀  行   │   帳          號   │   戶          名
├───┼──────────┼──────────┼──────────
│  １  │聯邦銀行            │ 0000000000000      │   陳    信    佑
├───┼──────────┼──────────┼──────────
│  ２  │華南銀行            │ 000000000000       │   丁    財    源
├───┼──────────┼──────────┼──────────
│  ３  │萬泰銀行            │000000000000        │   丁    財    源
├───┼──────────┼──────────┼──────────
│  ４  │臺灣企銀            │00000000000         │   張    朝    榮
├───┼──────────┼──────────┼──────────
│  ５  │台中商銀            │000000000000        │   未    ○    ○
├───┼──────────┼──────────┼──────────
│  ６  │臺灣中小企銀        │00000000000         │   未    ○    ○
├───┼──────────┼──────────┼──────────
│  ７  │臺灣企銀            │00000000000         │   未    ○    ○
├───┼──────────┼──────────┼──────────
│  ８  │土庫鎮農會          │00000000000000      │   甲    ○    ○
附表五：扣案提款卡【警卷一五二至一六五頁】
┌───┬──────────┬─────────┬───────────
│編  號│    往  來  銀  行  │  卡         號   │   戶          名
├───┼──────────┼─────────┼───────────
│  １  │  華南銀行          │  000000000000    │   丁    財    源
├───┼──────────┼─────────┼───────────
│  ２  │  萬泰銀行          │  000000000000    │   丁    財    源
├───┼──────────┼─────────┼───────────
│  ３  │  臺灣企銀          │  000000000000    │   張    朝    榮
├───┼──────────┼─────────┼───────────
│  ４  │  台中銀行          │  000000000000    │   未    ○    ○
├───┼──────────┼─────────┼───────────
│  ５  │  臺灣企銀          │  00000000000     │   未    ○    ○
├───┼──────────┼─────────┼───────────
│  ６  │  第一銀行          │  00000000000     │   未    ○    ○
├───┼──────────┼─────────┼───────────
│  ７  │ 土庫鎮農會         │  00000000000000  │   甲    ○    ○
└───┴──────────┴─────────┴───────────
附表六：【其他扣案物品，警卷一五二至一六五頁】
┌───┬─────────────────────┬──────────
│編  號│        贓    證    物    名    稱        │   備          註
├───┼─────────────────────┼──────────
│  １  │偽造身分證（姓名未○○，貼有未○○照片）  │   未    ○    ○
├───┼─────────────────────┼──────────
│  ２  │鑰匙（三菱一支）                          │   未    ○    ○
├───┼─────────────────────┼──────────
│  ３  │長嘴鉗（一支）                            │   未    ○    ○
├───┼─────────────────────┼──────────
│  ４  │十字起子（一支）                          │   未    ○    ○
├───┼─────────────────────┼──────────
│  ５  │一字起子（一支）                          │   未    ○    ○
├───┼─────────────────────┼──────────
│  ６  │活動起子（一支）                          │   未    ○    ○
├───┼─────────────────────┼──────────
│  ７  │銼刀（一支）    │   未    ○    ○
└───┴─────────────────────┴──────────
┌───┬─────────────────────┬──────────
│  ８  │手電筒（一支）                            │   未    ○    ○
├───┼─────────────────────┼──────────
│  ９  │手套（二個）                              │   未    ○    ○
├───┼─────────────────────┼──────────
│  １０  │鑰匙（三支）                              │   未    ○    ○
├───┼─────────────────────┼──────────
│    │摩托羅拉手機一支（序號00000000000000號，門│   未    ○    ○
│      │號000000000號）                           │
├───┼─────────────────────┼──────────
│    │諾基亞手機一支（序號000000000000000）     │   未    ○    ○
├───┼─────────────────────┼──────────
│    │現金（千元，二十八張，共二十八萬元）      │   未    ○    ○
├───┼─────────────────────┼──────────
│    │SIM（0000000000000000000-0）              │   未    ○    ○
├───┼─────────────────────┼──────────
│    │現金（千元，一百張，十萬元）              │   吳    金    竹
└───┴─────────────────────┴──────────
┌───┬─────────────────────┬──────────
│    │回數票（六十三張）                        │   吳    金    竹
├───┼─────────────────────┼──────────
│    │諾基亞手機一支（序號000000000000000號）   │   吳    金    竹
├───┼─────────────────────┼──────────
│    │BENQ手機一支（序號000000000000000號）     │   吳    金    竹
├───┼─────────────────────┼──────────
│    │帽子一頂                                  │   吳    金    竹
├───┼─────────────────────┼──────────
│    │摩拖羅拉手機一支（序號000000000000000號， │   甲    ○    ○
│      │門號0000000000號）                        │
└───┴─────────────────────┴──────────
